【裁判字號】    89,易,427
【裁判日期】    890914
【裁判案由】    傷害
【裁判全文】
臺灣士林地方法院刑事判決                          八十九年度易字第四二七號
    公  訴  人  臺灣士林地方法院檢察署檢察官
    被      告  丙○○
右列被告因傷害案件，經檢察官提起公訴（八十九年度偵字第二八三九號），本院判
決如左：
    主  文
丙○○共同傷害人之身體，處有期徒刑肆月，如易科罰金，以佰元折算壹日。
    事  實
一丙○○與丁○○係姐弟關係，緣臺北市○○○路八三號之「信洲大飯店」（起訴書
  誤載為信洲旅社）原由丙○○及其母戊○經營，自民國八十七年八月起，改由丁○○經營，雙方迭有財務糾紛，丙○○因而心生不滿，遂與不詳年籍姓名之成年男子
  三人基於共同傷害人身體之犯意聯絡，於八十九年三月七日凌晨一時許（起訴書誤
  載為零時三十分許），由丙○○先持水壺前往「信洲大飯店」，佯裝欲盛熱開水，
  旋開啟「信洲大飯店」後門，引進上開三名男子，四人共同前往丁○○居住之七一
  二號房，由丙○○敲門呼叫丁○○小名，引誘丁○○開啟房門後，隨即自太平門匆
  匆離去，再由該三名男子持鐵棍，朝丁○○之頭部、肘部、腿部等處毆打，致丁○○受有頭部多處裂傷（一．五公分ｘ○．二公分ｘ○．五公分、十公分ｘ一公分ｘ
  一公分、一公分ｘ○．二公分ｘ○．三公分、一公分ｘ○．三公分ｘ○．八公分）
  、右肘挫傷瘀紫（六公分ｘ五公分ｘ二公分、左大腿擦傷併左小腿挫傷等傷害。
二案經丁○○訴由臺灣士林地方法院檢察署檢察官偵查起訴。
    理  由
一訊據被告丙○○矢口否認右揭傷害犯行，辯稱：伊與丁○○感情甚篤，並無糾紛，
  當晚在家中睡覺，未前往「信洲大飯店」云云。惟查：(一)右揭事實，業據告訴人指
  訴綦詳（參見偵查卷宗第十三頁背面、本院八十九年四月二十五日訊問筆錄），並
  有診斷證明書影本一件、照片二幀附卷可稽。(二)而被告於八十九年三月七日凌晨一
  時分許案發之前，確實曾進入「信洲大飯店」之事實，迭據證人甲○○證述：「（
  八十九年三月七日凌晨）一點左右被告從旅舍大門進來，提一個圓形水壺，直接去
  等電梯，我看電梯一直停在三樓，到了一點十五分至一點二十分，丁○○和兒子下
  來，當天晚上生意很差，沒有人出入，除了丙○○進來。我沒有注意她有沒有出去
  ，但當天似乎只有丁○○他們出去」等語無訛（參見本院八十九年五月十六日、七
  月二十四日訊問筆錄），互核與告訴人指稱被告由後門離去等情大致相符，應堪採
  信。(三)又「信洲大飯店」一樓後門僅能由內往外推開，不能自外面啟門入內乙節，
  亦據本院赴上址勘驗屬實，此有本院八十九年七月二十四日勘驗筆錄暨照片十七幀
  附卷足考。(四)復查，告訴人之母戊○於八十九年三月七日凌晨四時至七時許，多次
  要求證人甲○○不得向他人提及在案發前曾目擊被告前往「信洲大飯店」，並於是
  日上午十時許，自旅社櫃臺下之小門塞予證人甲○○五百元等情，業據甲○○結證
  屬實（參見本院八十九年五月十六日、七月二十四日訊問筆錄），上開事實雖據戊○矢口否認（參見偵查卷宗第十四頁、本院八十九年九月七日審判筆錄），惟戊○
  前於檢察官偵查時陳稱：當日曾拿五百元予甲○○作為超時鐘點費（參見偵查卷宗
  第十五頁背面），嗣於本院訊問時改稱：伊囑附員工乙○○交付五百元予甲○○（
  參見本院八十九年六月十三日訊問筆錄），然此節為證人乙○○所否認（參見本院
  八十九年七月二十四日訊問筆錄），戊○所述內容前後反覆不一，顯係迴護被告，
  企圖買通證人、捏造被告之不在場證明。(五)參以被告對於本案相關事項採取一概否
  認之態度，甚至不承認與告訴人之間有任何糾紛，實則被告於本件案發翌日即八十
  九年三月八日，旋即委請律師發存證信函予告訴人，要求告訴人自八十九年三月起
  ，每月一日及十五日，分別給付被告及戊○「信洲大飯店」收入各四分之一，此有
  存證信函附卷可佐，益證其所辯均係卸責之詞，殊無可採。(六)按認定犯罪事實所憑
  之證據，並不以直接證據為限，即綜合各種間接證據，本於推理作用，為其認定犯
  罪事實之基礎，仍非法所不許（最高法院二十七年滬上字第六四號判例參照）；綜
  上所述，本件事證已臻明確，被告犯行堪以認定，應依法論科。
二核被告丙○○所為，係犯刑法第二百七十七條第一項之普通傷害罪。按以自己共同
  犯罪之意，參與實施犯罪構成要件以外之行為，或以自己共同犯罪之意思，事先同
  謀，而由其中一部分人實施犯罪之行為者，均為共同正犯（司法院大法官會議第一
  ○九號解釋參照）；被告與不詳年籍姓名之成年男子三人間，有犯意之聯絡，行為
  之分擔，均為共同正犯。爰審酌被告丙○○與被害人丁○○係姐弟關係，不思友愛
  手足，竟為財務糾紛，夥同他人暴力相向，致被害人受有嚴重傷害，影響被害人居
  家人身安全甚鉅，事後一概否認態度不佳，及其犯罪動機、目的、犯罪時所受之刺
  激、手段、生活狀況、品行、智識程度等一切情狀，量處如主文所示之刑，並諭知
  易科罰金之折算標準，以示懲儆。
三被告之共犯持以作案之鐵棍數支未據扣案，尚無證據證明係被告及其共犯所有且尚
  屬存在，爰不為沒收之諭知，附此敘明。
據上論斷，應依刑事訴訟法第二百九十九條第一項前段、刑法第二十八條、二百七十
七條第一項、第四十一條、罰金罰鍰提高標準條例第一條前段、第二條，判決如主文
。
本案經檢察官徐文豪到庭執行職務。
中        華        民        國    八十九    年    九    月    十四    日
                                    臺灣士林地方法院刑事第四庭
                                                法  官  陳  玉  曆
右正本證明與原本無異。
如不服本判決，應於判決送達後十日內，向本院提出上訴狀。
                                                書記官  陳  鳳  嬌
中        華        民        國    八十九    年    九    月    十八    日
附錄本案論罪科刑法條全文。
刑法第二百七十七條第一項：
傷害人之身體或健康者，處三年以下有期徒刑，拘役或一千元以下罰金。


司法院資訊處製作；財團法人民間司法改革基金會備份。
